臺灣臺南地方法院刑事判決　
111年度簡上字第150號
上  訴  人
即  被  告  廖昱鈞



上列上訴人即被告因誹謗案件，不服本院民國111年3月17日111
年度簡字第700號第一審刑事簡易判決(聲請簡易判決處刑案號：
臺灣臺南地方檢察署110年度營偵字第2566號），提起上訴，並
就被訴事實為有罪之陳述，經告知簡式審判程序之旨，並聽取被
告與公訴人意見後，本院管轄之第二審合議庭裁定進行簡式審判
程序，判決如下：
    主  文
上訴駁回。
廖昱鈞緩刑貳年，並應於本判決確定之日起壹年內接受法治教育
貳場次，緩刑期間付保護管束。
    事實及理由
一、本案被告廖昱鈞所犯為死刑、無期徒刑、最輕本刑3年以上
    有期徒刑以外之罪，亦非屬高等法院管轄之第一審案件，其
    於本院準備程序及審理中就被訴事實均為有罪之陳述，經告
    知簡式審判程序之旨，並聽取檢察官及被告之意見後，本院
    合議庭依刑事訴訟法第364條、第273條之1第1項裁定進行簡
    式審判程序，是本案之證據調查，依同法第273條之2規定，
    不受同法第159條第1項、第161條之2、第161條之3、第163
    條之1，及第164條至第170條所規定證據能力認定及調查方
    式之限制，合先敘明。
二、本案經本院審理結果，認原審判決被告犯刑法第310條第2項
    之散布文字誹謗罪，處拘役20日，如易科罰金，以新臺幣(
    下同)1,000元折算1日，核其認事用法及量刑均無不當，應
    予維持，除補充被告於本院準備程序、審理時之自白為認定
    犯罪事實之證據外，其餘皆引用如附件第一審刑事簡易判決
    書所記載之犯罪事實、證據及理由。
三、被告上訴意旨略以：我是臨時工，家人也70幾歲，原判決之
    刑罰將影響生活，且我也不再追究告訴人武傳明對我的妨害
    名譽，請求從輕量刑、給予緩刑等語。
四、經查，原審以被告涉犯刑法第310條第2項之散布文字誹謗罪
    ，犯罪事證明確，並審酌被告於多數人得瀏覽之社交軟體LE
    MO直播平台散布文字誹謗告訴人，侵害告訴人之人格法益，
    所散布之文字內容減損一般人對告訴人之社會評價，所為實
    有不該，應予非難，兼衡被告之犯罪動機、目的、手段、指
    摘之言論內容及性質、所刊登網路頁面之散布程度強弱、其
    行為對告訴人所造成之損害程度、與告訴人在現實生活中不
    相識，係在網路直播平台上有齟齬嫌隙之關係、坦承有在網
    路平台散布上開文字之客觀行為，惟否認構成誹謗犯行，因
    告訴人於提告後死亡，未能與告訴人和解之犯後態度，暨其
    前科素行、智識程度與家庭生活狀況等一切情狀，量處被告
    拘役20日，如易科罰金，以1,000元折算1日。原審已詳細說
    明其判決之理由，原審本於被告之責任為基礎，具體斟酌刑
    法第57條所列情形而為量定，並未偏執一端，而有失輕重之
    情事，實足認原審認事用法並無不當，量刑亦屬妥適，並未
    逾越法律規定之範圍，亦無濫用權限之情事。被告未指摘原
    判決有何違誤之處，徒以上開情詞提起上訴，為無理由，應
    予駁回。
五、被告前因故意犯罪受有期徒刑以上刑之宣告而執行完畢，5
    年以內未曾因故意犯罪受有期徒刑以上刑之宣告，此有臺灣
    高等法院被告前案紀錄表附卷可證(見本院卷第21至23頁)。
    本院審酌被告因一時失慮，致罹刑章，於本院審理中坦承犯
    行，已有悔悟，且本件被告亦有對告訴人提起妨害名譽告訴
    ，被告一再表達願意與告訴人和解或調解，僅係因告訴人於
    偵查中死亡，而未能達成和解或調解，自不宜僅因民事責任
    未能處理完善，即認不可給予緩刑自新之機會。是本院綜合
    上情，認被告經此刑事程序及刑之宣告後，應能知所警惕，
    而無再犯之虞，因認被告就上開宣告之刑，以暫不執行為適
    當，爰依刑法第74條第1項第2款規定，宣告如主文所示之緩
    刑期間，以勵自新，並觀後效。又本院審酌被告上開所宣告
    之刑雖暫無執行之必要，惟為使被告確切記取本次教訓及強
    化其法治觀念，認應課加預防再犯所為之必要命令，爰諭知
    被告應於本判決確定之日起1年內接受法治教育2場次；同時
    併依刑法第93條第1項第2款規定，諭知於緩刑期間付保護管
    束，俾由觀護人予以適當督促，期兼收啟新及惕儆之雙效，
    以維法治。而緩刑之宣告，係國家鑒於被告能因知所警惕而
    有獲得自新機會之期望，特別賦予宣告之刑暫不執行之寬典
    ，倘被告未遵循本院所諭知前揭緩刑期間之負擔而情節重大
    ，或在緩刑期間又再犯罪，或有其他符合法定撤銷緩刑之原
    因者，均可能由檢察官聲請撤銷本件緩刑宣告，而生仍須執
    行所宣告之刑之後果，附予指明。　
據上論斷，應依刑事訴訟法第455條之1第1項、第3項、第364條
、第273條之1第1項、第373條、第368條，刑法第74條第1項第2
款、第2項第8款、第93條第1項第2款，判決如主文。　　　　
本案經檢察官許嘉龍聲請以簡易判決處刑，檢察官黃信勇、吳惠
娟到庭執行職務。
中　　華　　民　　國　　111 　年　　9 　　月　　28　　日
                  刑事第一庭    審判長法　官　劉怡孜
　　　　　　　　　                    法  官  陳淑勤
　　　　　　　　　                    法  官  潘明彥
以上正本證明與原本無異。
不得上訴。
　　　　　　　　　　　　　　　　　　　書記官  蘇豐展
中　　華　　民　　國　　111 　年　　9 　　月　　28　　日
附錄本案論罪科刑法條：
中華民國刑法第310條
意圖散布於眾，而指摘或傳述足以毀損他人名譽之事者，為誹謗
罪，處1年以下有期徒刑、拘役或1萬5千元以下罰金。
散布文字、圖畫犯前項之罪者，處2年以下有期徒刑、拘役或3萬
元以下罰金。
對於所誹謗之事，能證明其為真實者，不罰。但涉於私德而與公
共利益無關者，不在此限。

【附件】：
臺灣臺南地方法院刑事簡易判決
111年度簡字第700號
聲　請　人　臺灣臺南地方檢察署檢察官許嘉龍
被　　　告　廖昱鈞　男　(民國00年0月0日生)
　　　　　　　　　　身分證統一編號：Z000000000號
　　　　　　　　　　住○○市○○區○○00號之1
　　　　　　　　　　居臺南市○○區○○路0巷00○0號5樓
上列被告因妨害名譽案件，經檢察官聲請以簡易判決處刑（110
年度營偵字第2566號），本院判決如下：
    主  文
廖昱鈞犯散布文字誹謗罪，處拘役貳拾日，如易科罰金，以新臺
幣壹仟元折算壹日。   
    事實及理由
一、本件犯罪事實及證據，除犯罪事實第三行「…以不詳設備連
    上網際網路…」之記載，應補充更正為「…在臺南市○○區○○路
    0巷00○0號5樓住處，以不詳設備連上網際網路…」外，餘均
    引用附件檢察官聲請簡易判決處刑書之記載。
二、核被告廖昱鈞所為，係犯刑法第310條第2項之散布文字誹謗
    罪。爰以行為人之責任為基礎，審酌被告於多數人得瀏覽之
    社交軟體LEMO直播平台散布文字誹謗告訴人，侵害告訴人之
    人格法益，所散布之文字內容減損一般人對告訴人之社會評
    價，所為實有不該，應予非難，兼衡被告之犯罪動機、目的
    、手段、指摘之言論內容及性質、所刊登網路頁面之散布程
    度強弱、其行為對告訴人所造成之損害程度、與告訴人在現
    實生活中不相識，係在網路直播平台上有齟齬閒隙之關係、
    坦承有在網路平台散布上開文字之客觀行為，惟否認構成誹
    謗犯行，因告訴人於提告後死亡，未能與告訴人和解之犯後
    態度，暨其前科素行、智識程度與家庭生活狀況（見被告警
    詢筆錄「受詢問人」欄所載及本院卷第9頁個人戶籍資料查
    詢結果）等一切情狀，量處如主文所示之刑，並諭知易科罰
    金之折算標準。
三、依刑事訴訟法第449條第1項前段、第3項、第454條第2項，
    刑法第310條第2項、第41條第1項前段，刑法施行法第1條之
    1第1項，逕以簡易判決處刑如主文。
四、如不服本判決，得自簡易判決送達之日起20日內，向本院提
    起上訴。
中　　華　　民　　國　　111 　年　　3 　　月　　17　　日
　　　　　　　　　刑事第五庭    法　官　林欣玲
以上正本證明與原本無異。
        　　　　　 　　　　     書記官  莊文茹 　　　　
中　　華　　民　　國　　111 　年　　3 　　月　　17　　日
附錄本案論罪科刑法條：
中華民國刑法第310條
意圖散布於眾，而指摘或傳述足以毀損他人名譽之事者，為誹謗
罪，處1年以下有期徒刑、拘役或1萬5千元以下罰金。
散布文字、圖畫犯前項之罪者，處2年以下有期徒刑、拘役或3萬
元以下罰金。
對於所誹謗之事，能證明其為真實者，不罰。但涉於私德而與公
共利益無關者，不在此限。

【附件】　　　　　　　　　
臺灣臺南地方檢察署檢察官聲請簡易判決處刑書　
                                   110年度營偵字第2566號
　　被　　　告　廖昱鈞　男　38歲（民國00年0月0日生）
　　　　　　　　　　　　住○○市○○區○○里0鄰○○00○0
　　　　　　　　　　　　　號
　　　　　　　　　　　　居臺南市○○區○○路0巷00○0號5 
                          樓
　　　　　　　　　　　　國民身分證統一編號：Z000000000號
上列被告因妨害名譽案件，業經偵查終結，認為宜聲請以簡易判
決處刑，茲將犯罪事實及證據並所犯法條分敘如下：
　　　　　犯罪事實
一、廖昱鈞與武傳明（所涉妨害名譽案件，另為不起訴處分）前
    有嫌隙，廖昱鈞竟基於誹謗之犯意，於民國110年6月12日上
    午時許，以不詳設備連上網際網路，以暱稱「台北乞丐木工
    小武」之網路社交平台「LEMO」帳號，在其「LEMO」個人帳
    號頁面上張貼修圖過之武傳明照片，並在自介欄稱「我叫人
    生好難，沒錢吃飯，沒錢剪頭髮，只能到處騙女人錢，專門
    在台北火車站做乞丐過生活」等文字訊息，並於同日上午10
    時許，在供不特定人觀看之他人直播過程中，張貼未經修圖
    之武傳明照片，足以貶損武傳明名譽。
二、案經武傳明訴由新北市政府警察局新店分局報告偵辦。
　　　　　　 證據並所犯法條
一、被告廖昱鈞矢口否認有何上開犯行，辯稱：確實有張貼告訴
    人武傳明照片，但有修圖，有在別人直播過程中張貼告訴人
    照片，自介欄是描述我自己，跟他沒關係云云。經查，被告
    於上開時間，將其網路社交平台「LEMO」帳號暱稱變更為「
    台北乞丐木工小武」，復在其個人顯示圖片欄上傳修圖後之
    告訴人臉部照片及在個人頁面自介欄撰寫上開文字訊息，隨
    即在他人直播過程中，張貼告訴人照片等情，業據告訴人指
    訴綦詳，被告亦供承無訛，並有相關網站截圖在卷可考，是
    依其所為，一般人瀏覽上開訊息及照片乃足以對告訴人產生
    負面觀感及評價，且被告所為與公益無關，則被告所辯，顯
    不足採，其犯嫌足堪認定。
二、核被告所為，係犯刑法第310條第2項之加重誹謗罪嫌。
三、依刑事訴訟法第451條第1項聲請逕以簡易判決處刑。
　　此　致                           
臺灣臺南地方法院
中　　華　　民　　國　 111　　年　　2 　　月　　18　　日
　　　　　　　　　　　　　    檢 察 官  許  嘉  龍
本件證明與原本無異
中　　華　　民　　國　 111　　年　　2 　　月　　22　　日
　　　　　　　　　　　　　　　書 記 官　陳　立　偉